【裁判字號】    92,簡上,65
【裁判日期】    920718
【裁判案由】    傷害
【裁判全文】
臺灣高雄地方法院刑事判決                       九十二年度簡上字第六五號
    上  訴  人  甲○○原名季.
    即  被  告
右上訴人因傷害案件，不服臺灣高雄地方法院高雄簡易庭九十一年度簡字第一六九三
號中華民國九十一年十二月三十日第一審判決（聲請簡易判決處刑案號：臺灣高雄地
方法院檢察署九十一年度偵字第二二六二三號），提起上訴，本院判決如左：
    主  文
上訴駁回。
    事  實
一、甲○○（原名季大鵬，民國九十一年十月二十二日更名為甲○○）與馬婉如係男
    女朋友關係，九十一年四月十七日二十二時許，在高雄市○○區○○路二五號十
    三樓馬婉如住處，二人因細故發生爭吵，甲○○竟基於傷害之犯意，除與馬婉如
    拉扯，以手壓制外，並分別以手嗚住馬婉如之口；以腳抵住馬婉如之腳，致馬婉
    如受有左臉頰擦傷、左手臂擦傷、右大腱瘀青、右膝瘀血、左膝瘀青、左小腿瘀
    青、左後臂瘀青及上內唇擦傷等傷害。
二、案經馬婉如訴由高雄市政府警察局楠梓分局報告臺灣高雄地方法院檢察署檢察官
    聲請簡易判決處刑。
    理  由
一、訊據被告甲○○僅坦承以手壓制告訴人馬婉如，致告訴人手部受傷事實，惟否認
    有何故意傷害犯行，辯稱：伊並非蓄意造成告訴人受傷，且未以手嗚住告訴人嘴
    巴，告訴人頭部之傷害非其所為，當時係基於正當防衛，防止自身受到傷害等語
    。經查：
  (一)被告於九十一年四月十七日二十二時許，在告訴人位於高雄市○○區○○路二五
    號十三樓住處，因與告訴人發生爭吵，除相互拉扯，以手壓制告訴人外，並分別
    以手嗚住告訴人之口；以腳抵住告訴人之腳，致告訴人受有左臉頰擦傷、左手臂
    擦傷、右大腱瘀青、右膝瘀血、左膝瘀青、左小腿瘀青、左後臂瘀青及上內唇擦
    傷傷害等情，業據告訴人於警、偵訊及本院調查時指訴甚詳（詳九十一年九月十
    六日警訊筆錄、九十一年十月二十五日檢察官訊問筆錄及本院九十二年五月九日
    訊問筆錄），並有健仁醫院九十一年四月十七日診斷證明書附警訊卷可參。
  (二)基於上開事實，並參以被告已於警、偵訊坦承：與告訴人拉扯，並壓住告訴人
    之腳，告訴人四肢所受傷害係其所為等語（詳九十一年十月三日警訊筆錄、九十
    一年十月二十五日檢察官訊問筆錄）；觀之前開診斷證明書，告訴人傷痕係分
    別散布在臉部、手部及腳部，核與告訴人指訴被告傷害之部位相符，被告辯稱：
    未以手嗚住告訴人嘴巴等語，應與事實不符；又男女發生爭執時，若女方未持
    兇器或其他器物反擊，因男女體格、機能及力量之差異，動手時，通常女方係屬
    弱勢，且反擊能力非強，本件被告、告訴人發生爭執，任何一方均未持物攻擊（
    雙方均僅陳述徒手爭執），在此情況下，被告若無意傷害告訴人，且欲防止告訴
    人攻擊，在占有前開優勢下，實易制止告訴人，告訴人所受傷害亦甚微，然告訴
    人所受傷害遍及四肢、臉部，合計達八處，傷害情況頗重，是被告辯稱：其係基
    於正當防衛之意思等語，尚難採信；另被告復於偵查中辯陳：有些傷痕係告訴
    人跌倒所致，時間係在案發前晚等語，惟因告訴人指訴傷害情節與診斷證明書所
    載傷勢刎合，已如前述，而被告所述跌倒之事，並無證據可資證明，自難為其有
    利之認定。從而，被告所辯，不可採信，其傷害告訴人之犯行，堪以認定。
二、核被告所為，係犯刑法第二百七十七條第一項之普通傷害罪。原審依刑法第二百
    七十七條第一項、刑法第四十一條第一項、罰金罰鍰提高標準條例第一條前段、
    第二條規定，量處被告有期徒刑三月，並依法諭知易科罰金以三百元折算一日之
    折算標準，經核認事用法尚無不合，量刑亦稱妥適，被告否認部分犯行，並以原
    審量刑過重而提起上訴，指摘原判決不當，顯無理由，應予駁回。
三、上訴人經合法傳喚，無正當理由不到庭，自不待其陳述逕行判決。
據上論斷，應依刑事訴訟法第四百五十五條之一第三項、第三百七十一條、第三百六
十八條，判決如主文。
中      華      民      國    九十二    年      七      月    十八      日
                                  臺灣高雄地方法院刑事第一庭
                                      審判長法官  林水城
                                            法官  官信成
                                            法官  方百正
右正本證明與原本無異。
不得上訴。
                                           書記官  張金蘭
中    華    民    國      九十二      年      七      月      十八    日
附錄本判決論罪科刑法條全文：
中華民國刑法第二百七十七條
傷害人之身體或健康者，處三年以下有期徒刑、拘役或一千元以下罰金。
犯前項之罪因而致人於死者，處無期徒刑或七年以上有期徒刑；致重傷者，處三年以
上十年以下有期徒刑。


司法院資訊處製作；財團法人民間司法改革基金會備份。
